---
title: "3_lista"
author: "Natalia Dżyga"
date: '2023-01-05'
output:
  pdf_document: default
  html_document: default
---

Zadanie 1.  
Zbiór danych  cpus  z pliku  Lista3.RData  zawiera zmierzonych przez odbiorcę natężenie prądu w μA w jednym z obwodów dla próbki 1000 procesorów. Według producenta P, u którego kupuje   procesory   odbiorca,   urządzenie   produkujące   jest   skalibrowane   tak,   aby   produkować procesory o wartości prądu 200 μA, a technologia produkcji gwarantuje odchylenie standardowe 2μA, przy czym natężenie prąd jest zmienną losową daną rozkładem normalnym. Odbiorca twierdzi, że w otrzymywanych procesorach natężenie prądu jest zbyt duże. 
Zweryfikuj na poziomie istotności 0.05, czy urządzenie rzeczywiście należy przekalibrować.

a) rozkład normalny
H0: m=200
H1: m>200
Średnia:
```{r}
sd = mean(dane)
sd
```

```{r}
n = 1000
sigma = 2
alfa = 0.05
dane = cpus
m0 = 200
X = qnorm(p=alfa, m=m0, sd=sigma/sqrt(n), lower.tail = FALSE)
X
```
Czy wynik zmieni się dla poziomu istotności 0.1?
```{r}
X = qnorm(p=0.1, m=m0, sd=sigma/sqrt(n), lower.tail = FALSE)
X
```
Czy wynik zmieni się dla poziomu istotności 0.01?


b) rozdkład normalny standardowy
```{r}
X = mean(dane)
U = (X - m0)/sigma*sqrt(n)
U
```

```{r}
alfa = 0.05
u.2alfa = qnorm(p=alfa, lower.tail = FALSE)
U >= u.2alfa
u.2alfa
```
```{r}
alfa = 0.01
u.2alfa = qnorm(p=alfa, lower.tail = FALSE)
U >= u.2alfa
u.2alfa
```
```{r}
alfa = 0.1
u.2alfa = qnorm(p=alfa, lower.tail = FALSE)
U >= u.2alfa
u.2alfa
```

c) z.test
```{r}
library(BSDA)
z.test(x=cpus,mu=200,alternative = "greater", sigma.x=sigma)
```


Zadanie 2. 
Dla danych z zadania 1 załóż, że technologia nie gwarantuje odchylenia standardowego i jest ono nieznane. Rozwiąż zadanie 1 przy tych założeniach.

a) rozkład t
```{r}
alfa = 0.05
m0 = 200
s = sd(dane)
n = length(dane)
X = mean(dane)
t = (X - m0)/s*sqrt(n)
t

```
```{r}
t.2alfa = qt(p=alfa, df=n-1, lower.tail = FALSE)
t.2alfa
t >= t.2alfa
```
```{r}
alfa = 0.01
t.2alfa = qt(p=alfa, df=n-1, lower.tail = FALSE)
t.2alfa
t >= t.2alfa
```
```{r}
alfa = 0.1
t.2alfa = qt(p=alfa, df=n-1, lower.tail = FALSE)
t.2alfa
t >= t.2alfa
```

b) t.test
```{r}
t.test(x=dane,mu=200,df=955, alternative = "greater")
```



Zadanie 3. 
Odbiorca procesorów wysłał do producenta zmierzone przez siebie wartości natężenia prądu w partii testowanych procesorów innego producenta S (zbiór  cpus.S  z pliku  Lista3.RData) twierdząc,   że   według  zapewnień   producenta  S  natężenie   wynosi   także   200  μA,   a  w  praktyce natężenie w prądu w pomiarach wychodzi mniejsze niż w procesorach producenta P (zbiór cpus).Czy na poziomie istotności 0,05 twierdzenie to znajduje uzasadnienie w danych przy założeniach z zadania 1 oraz gwarancji producenta S, że odchylenie standardowe wielkości natężenia prądu w jego procesorach wynosi 2,5 μA?
Czy wynik zmieni się dla poziomu istotności 0,1?
Czy wynik zmieni się dla poziomu istotności 0,01?


X1 - natężenie w procesach badane przez producenta (cpus)
X2 - natężenie w procesach badane przez odbiorców (cpus.S)

H0: m1=m2
H1: m1>m2

Średnia:
```{r}
sr1 = mean(cpus)
sr2 = mean(cpus.S)
sr1
sr2
```


```{r}
n1 = 1000
n2 = 500
alfa = 0.05
sigma1 = 2.5
sigma2 = 2.5
U = (sr1-sr2)/sqrt(sigma1ˆ2/n1+sigma2ˆ2/n2)
U
U <= qnorm(p=alfa, lower.tail = FALSE)
```
```{r}
u.2alfa = qnorm(p=0.05, lower.tail = FALSE)
u.2alfa
```
```{r}
u.2alfa = qnorm(p=0.01, lower.tail = FALSE)
u.2alfa
```
```{r}
u.2alfa = qnorm(p=0.1, lower.tail = FALSE)
u.2alfa
```
```{r}
library(BSDA)
z.test(x=cpus, y=cpus.S, alternative = "greater", sigma.x = sigma1, sigma.y = sigma2)
```




Zadanie 4. 
Rozwiąż Zadanie 3 przy założeniu, że nie jest znane odchylenie standardowe wielkości natężenia prądu w procesorach żadnego z producentów.

```{r}
s1 = sd(cpus)
s2 = sd(cpus.S)

s2p = ((n1-1)*s1ˆ2 + (n2-1)*s2ˆ2)/(n1+n2-2)
s2p
```
```{r}
t = (sr1 - sr2)/sqrt(s2p*(1/n1+1/n2))
t
h0 = qt(p=alfa, df=n1+n2-2, lower.tail = FALSE)
h0
```
```{r}
t.test(x=cpus, y=cpus.S, alternative = "greater", var.equal=TRUE)
```
```{r}
h0 = qt(p=0.01, df=n1+n2-2, lower.tail = FALSE)
h0
```
```{r}
h0 = qt(p=0.1, df=n1+n2-2, lower.tail = FALSE)
h0
```
```{r}
pt(q=t, df=n1+n2-2, lower.tail = FALSE)
```

b) nic nie wiemy o sigmie 1 i 2
```{r}
t = (mean(cpus)-mean(cpus.S))/ sqrt(sd(cpus)**2/n1+sd(cpus.S)**2/n2)
t
```
```{r}
v = (sd(cpus)^2/n1)+sd(cpus.S)^2/((sd(cpus))**4/n1^2*(n1-1)+(sd(cpus.S))^4/n2^2*(n2-1))
v
```


